RINO ARIF BUDIYANTO

Bogor, Indonesia | +6281283999705 | rinoarifbdiyanto@gmail.com

RINGKASAN

Saya seorang Fresh Graduate lulusan Universitas Gunadarma jurusan Sistem Informasi. Saya berpengalaman di bidang Front End Web Developer dan juga saya cukup mahir dalam mengoprasikan berbagai Software seperti Figma, Visual Studio Code serta bahasa pemrograman JavaScript, CSS dan juga penggunaan framework ReactJS dengan keterampilan serta pengalaman yang saya miliki saya telah berhasil membuat proyek seperti E- commerce, bisnis manajemen, company profile.

PENDIDIKAN

UNIVERSITAS GUNADARMA

September 2019 – Agustus 2023

S1 Sistem Informasi - IPK 3.33

PENGALAMAN

Freelancer Web Developer

Juli 2022 - Agustus 2022

Fullstack Web Developer

- Pembuatan Aplikasi Penjualan Tanaman Hias Berbasis Website Menggunakan PHP dan Mysql.
- Menggunakan metode SDLC(System Development Life Cycle)

Freelancer Sistem Analis

Februari 2023 - Agustus 2023

Sistem Analis

- Analisis Kinerja Website Kopi Kenangan
- Menggunakan Metode SEO White Hat dan End User Computing Satisfaction (EUCS)
- Kepuasan Pengguna Menggunakan Statiscal Product For Service Solutions (SPSS).
- Mengukur tingkat kepuasan menggunakan Google Form dan di hitung menggunakan Software SPSS
- Melihat rangking dari Website Kopi Kenangan menggunakan tools Similarweb.com

Kopi Onir Juli 2024 – Juli 2024

Front End Web Developer

- Membuat tampilan Website lebih menarik
- Membuat halaman Website secara dinamis

Kontrakan Ibu Rita

Oktober 2024 - November 2024

Front End Web Developer

- Membuat tampilan antar muka secara dinamis
- Mengintregasikan link sosial media
- Menambahkan foto dari kontarakan

SERTIFIKAT

- Introduction to FullStack JavaScript, Phincon Academy
- Building Website Using HTML 5, Universitas Gunadarma
- Oracle for Beginer, Universitas Gunadarma
- Graphic Design, BNSP
- SQL Server for Intermediate, Universitas Gunadarma
- Oracle for Intermediate, Universitas Gunadarma
- SQL Server Project, Universitas Gunadarma

SKILLS, TOOLS

- UI/UX
- JavaScript
- HTML
- CSS
- Visual Studio Code
- Figma
- Front End
- ReactJS